# 请教陈版主，合同是否构成租赁的判断

提问人：菹菹醢醢 时间：2023-01-12 17:38:26
背景：
1. 公司与客户签订协议，公司在客户发电站投资建设储能调频设备，并与客户按比例分享调频收益（电网根据发电指标与电站实际发电的拟合情况进行补贴，拟合程度越高，补贴越高，储能调频设备预期可提升拟合程度）
2. 合同有效期 10 年，有效期内，公司对设备的改装须经客户批准；有效期结束后，设备归属公司所有，公司承担全部拆除费用
3. 合同签订时，相关业务前景尚不明朗，故合同未明确约定储能调频设备的型号、参数等，而是从成果的角度看，约定公司在一定预算范围内提供能够满足调频需求的电池、设备。
4. 合同约定如设备不能满足调频需求，亦可提前结束合同，期间调频设备产生的电费等一切开支均由公司承担。
问题：
1. 相关事项是否构成租赁
2. 是否可根据3 4项内容，判断合同签订时，客户无法确定公司如何建设调频设备以满足需求，所以从合同签订的目的看，并非为获取调频设备的控制权，而是为实现能够满足电网指标的结果（服务），从而不构成租赁？

回答人：chenyiwei
该事项属于合同能源管理业务，可采用租赁模式进行会计处理（经营租赁）。
参考：《中审众环研究 2020 》之“问题4-2-25（合同能源管理的会计处理）”。